# 请教探矿权转让的会计处理？陈版主

提问人：我爱新视野 时间：2011-01-20 16:54:39
A公司与B公司出资 300 万元成立C公司，A公司占51%，B公司占49%。以C公司的名义申请W探矿权,A公司是一探矿公司，拥有W探矿权的地质资料，双方约定A公司拥有W探矿权60%的收益权，由A公司负责探矿，探矿权探明经济储量后，A公司将拥有的51%的股权和60%的矿业收益权以 5000 万元的交易价转让给B公司，请问，A公司如何做账？是否可以分别股权转让收入和矿业权转让收入？

回答人：chenyiwei
C公司本身是否为一个没有经营活动的空壳公司，只有探矿权一项资产？ 要具体看AB两公司的合作协议条款以及C公司从事的业务活动的性质，才能确定该交易的经济实质，进而确定恰当的会计处理方法。个人怀疑C公司只是一个用来转让矿业权的工具（即特殊目的主体），同时设立新公司，以新公司的名义探矿，也可规避探矿失败导致的财务风险？

回答人：chenyiwei
回复 藤椅 我爱新视野 的帖子另外还有一个没有完全看懂的问题是：探矿权是以C公司名义申请的，将来形成采矿权后是否也归属C公司？为何矿业收益权和C公司股权可以规定不同的收益比例并且可以分开转让？

回答人：chenyiwei
回复 7 楼 huanlinone 的帖子还是需要楼主先把具体的事实背景和法律关系描述清楚。